【裁判字號】    90,毒抗,185
【裁判日期】    900719
【裁判案由】    聲請強制戒治
【裁判全文】
臺灣高等法院高雄分院刑事裁定                      九十年度毒抗字第一八五號
    抗  告  人
    即  被  告  甲○○
右抗告人因毒品危害防制條例案件，不服臺灣屏東地方法院中華民國九十年六月六日
裁定（九十年度毒聲字第一○一六號），提起抗告，本院裁定如左：
    主  文
抗告駁回。
    理  由
一、抗告意旨略以：抗告人甲○○業已根除以往施用毒品之惡習，原審在未判決前即
    命抗告人令入戒治處所，施以強制戒治一年，顯違背法令云云。
二、本件原裁定以抗告人即被告甲○○前因施用第二級毒品安非他命案件，經強制戒
    治後交付保護管束期滿，由臺灣屏東地方法院檢察署檢察官於民國八十九年十二
    月七日以八十九年度戒毒偵字第四八五號不起訴處分確定在案。惟抗告人即被告
    復於民國九十年四月十二日十二時五十分回溯七十二小時內某時，施用第一級毒
    品海洛英及在四十八小時內某時，施用第二級毒品安非他命，為警於民國九十年
    四月十二日十二時五十分，在屏東縣東港鎮鎮○○路二五○巷一號查獲，扣押第
    二級毒品安非他命十包，並採尿送驗呈現甲基安非他命及嗎啡陽性反應之事實，
    有高雄市立凱旋醫院出具之尿液檢驗報告書附卷可稽，復有臺灣屏東地方法院檢
    察署刑案資料查註紀錄表均在卷可參。是以抗告人即被告甲○○於前開不起訴處
    分後，五年以內再犯毒品危害防治條例第十條第一項、第二項之施用第一級、第
    二級毒品罪，應依毒品危害防制條例第二十三條第二項中段令甲○○入戒治處所
    ，施以強制戒治壹年。
三、經查抗告人甲○○於民國九十年四月十二日十二時五十分回溯七十二小時內某時
    ，施用第一級毒品海洛英及在四十八小時內某時，施用第二級毒品安非他命，為
    警於民國九十年四月十二日十二時五十分，在屏東縣東港鎮鎮○○路二五○巷一
    號查獲，扣押第二級毒品安非他命十包，並採尿送請高雄市立凱旋醫院依免疫學
    分析法及GC／MS方法檢測均呈現甲基安非他命及嗎啡陽性反應之事實，有高雄市
    立凱旋醫院出具之尿液檢驗報告書在卷足憑；而以此雙重檢驗方法作藥物及其代
    謝產物之定性及定量分析，當無偽陽性反應，其檢驗結果自屬可採，原審根據尿
    液檢驗報告書、臺灣屏東地方法院檢察署刑案資料查註紀錄表，依檢察官聲請而
    適用毒品危害防治條例第二十三條第二項中段之規定，據以裁定將被告甲○○令
    入戒治處所，施以強制戒治壹年，核無不合。抗告人空言否認有再次施用第一級
    、第二級毒品犯行，提起抗告，並無理由，應予駁回。
四、據上論結，應依刑事訴訟法第四百十二條，裁定如主文。
中    華    民    國      九十      年       七       月      十九      日
                              臺灣高等法院高雄分院刑事第七庭
                                  審判長法官  王光照
                                        法官  黃仁松
                                        法官  黃憲文
右正本證明與原本無異。
不得再抗告。
                                      書記官  黃玉珠
中    華    民    國      九十      年       七       月      二十      日
                                                                        Ｑ


司法院資訊處製作；財團法人民間司法改革基金會備份。
